【裁判字號】    98,交訴,337
【裁判日期】    990323
【裁判案由】    肇事逃逸罪等
【裁判全文】
臺灣臺中地方法院刑事判決             98年度交訴字第337號
公  訴  人  臺灣臺中地方法院檢察署檢察官
被      告  乙○○
上列被告因肇事逃逸罪等案件，經檢察官提起公訴（98年度偵字
第18511號），及移送併辦（98年度偵字第26509號），本院判決
如下：
    主    文
乙○○犯業務過失傷害罪，處有期徒刑肆月；又犯肇事致人傷害
逃逸罪，處有期徒刑拾月。應執行有期徒刑壹年。
    犯罪事實
一、乙○○係「啟暘通運有限公司」聘僱之營業用聯結車司機，
    駕車載運飲料為其業務。其於民國98年1月3日下午4時許，
    駕駛車牌號碼979-JC號聯結車，沿臺中市西屯區○○區○路
    由天保街往臺中港路方向直行，於同日下午4時10分許，途
    經臺中市西屯區○○區○路6號前時，欲由內側車道變換至
    外側車道後，再右轉駛入臺中港路。乙○○原應注意變換車
    道時，應讓直行車先行，並注意安全距離，而依當時情狀，
    並無不能注意之情形，竟疏未注意，不慎擦撞同向右後方由
    甲○○所騎乘之車牌號碼KYK-628號機車左前車頭，甲○○
    因此人車倒地，受有右側股骨粗隆骨折之傷害。乙○○知悉
    駕車肇事，竟未採取救護或其他必要措施，復未向警察機關
    報告，旋即駕駛該車逃逸。嗣經駕駛自小客車之丙○○在後
    方目擊前情，記下車牌號碼，為警循線查獲。
二、案經甲○○訴由臺中市警察局第六分局報告臺灣臺中地方法
    院檢察署檢察官偵查起訴暨移送併辦。
    理    由
一、證據能力之說明﹕
    按「被告以外之人於偵查中向檢察官所為之陳述，除顯有不
    可信之情況者外，得為證據」，刑事訴訟法第159條之1第2
    項定有明文。此乃立法者以刑事訴訟法規定檢察官代表國家
    偵查犯罪、實施公訴，依法有訊問被告、證人、鑑定人之權
    ，且實務運作時，偵查中檢察官向被告以外之人所取得之陳
    述，原則上均能遵守法律規定，不致違法取供，其可信性極
    高，為兼顧理論與實務為由，而對「被告以外之人於偵查中
    向檢察官所為之陳述」，例外設定其具備非顯不可信之要件
    時，得為證據。本件關於以下論及之證人丙○○於偵查中向
    檢察官所為之陳述，業經具結且查無顯不可信之情形存在，
    依上開刑事訴訟法第159條之1第2項規定，具證據能力。
二、認定犯罪事實所憑之證據及理由﹕
    訊據被告乙○○固坦承其於上開時、地駕駛車號979-JC號聯
    結車途經肇事地點，惟矢口否認有何業務過失傷害、肇事致
    人傷害逃逸犯行，辯稱﹕伊所駕駛之聯結車並未碰撞到告訴
    人甲○○云云。經查﹕
  (一)現場目擊證人丙○○於98年7月31日偵查中具結證稱﹕伊有
    目擊98年1月3日下午在工業區一路6號前的車禍，當時伊開
    小轎車在聯結車的後方，聯結車要右轉，婦人騎機車在他的
    右後方，後面那一節聯結車廂的右後方擦撞到婦人機車的左
    邊車頭部位；當時伊距離聯結車及機車約2、3台車的距離，
    伊前面沒有其他車輛，伊有對聯結車閃大燈及按喇叭，但聯
    結車都不理等語明確（見98年度他字第2775號偵查卷第44、
    45頁）。
  (二)證人即告訴人甲○○於本院證稱﹕伊於98年1月3日下午在工
    業區一路6號前與被告發生車禍，當時伊從天保街沿著工業
    區○路○○○道往中港路的方向行駛，行駛到發生事故的地
    方時，被告的車就擦撞到伊的車，被告的車子原本是在伊車
    子的左後方，被告開車開到伊左手邊的時候超過伊的車，然
    後就往右方偏行；被告是在變換車道時，他開的第二節拖車
    就拖到伊機車；當時伊的車速為時速二十幾公里；伊的機車
    被被告擦撞後有倒地，被告的車子撞倒伊之後沒有停車，被
    告就開車跑掉，然後有人看到去追被告，但是被告也沒有停
    車等語（見本院卷第25、26頁）。
  (三)上開二位證人之證述，互核相符，且彼等與被告並無冤仇，
    實無誣陷被告之動機，另被告自承其於案發後有人開車一直
    對伊按喇叭並告訴伊有撞到人等語（見本院卷第27頁反面）
    ，亦與上開二位證人之證述內容相符。此外，復有聯結車與
    機車擦痕比對照片4張（見警卷第37、38頁）、道路交通事
    故現場圖、道路交通事故調查報告表(一)(二)各1紙、事故現場
    照片10張（見警卷第30至34頁）、告訴人之診斷證明書1紙
    在卷可稽。綜上事證，被告之過失傷害及肇事逃逸犯行洵堪
    認定。
  (四)至被告聲請調閱事故現場附近設於工業區一路6號、工業區
    ○路58號、工業區一路92號、工業區一路98號及工業區一路
    98號之監視錄影器畫面乙節，經警調查結果，被告所稱設於
    工業區一路6號之監視器，其正確設置地點係位在臺中港路
    與工業區○路路口（參見98年度他字第2775號偵查卷第55頁
    反面被告所攝照片），而上開監視錄影器皆無攝錄本件肇事
    地點及肇事經過，此有臺中市警察局第六分局98年5月13日
    中分六警交字第0980015889號函1紙、員警富大地98年8月23
    日職務報告及所附畫面監控相片各1紙在卷可稽（見98年度
    他字第2775號偵查卷第60頁、98年度偵字第18511號偵查卷
    第8、9頁）。是本件確已實際調閱事故現場附近監視器畫面
    ，雖調閱之結果無攝錄本件肇事經過，惟上開事證已足認定
    被告犯行。
三、論罪科刑﹕
    被告為營業用聯結車司機，駕車載運飲料為其業務，係從事
    業務之人，其於執行業務中過失傷害他人，並於肇事後駕車
    逃逸，核其所為，係犯刑法第284條第2項前段之業務過失傷
    害罪及第185條之4之肇事逃逸罪。移送併辦部分與本案係屬
    同一案件，本院自得併予審理。被告所犯上開2罪間，犯意
    各別，行為互殊，應分論併罰。爰審酌被告所駕駛之營業用
    聯結車，共兩節車廂（見警卷第40頁），其車體顯然較同樣
    行駛於道路上之機車為龐大，被告以駕駛營業用聯結車為其
    業務，尤應小心駕駛，注意行車安全，以避免該體積龐大之
    任一節車廂碰撞他人致生傷害；而被告竟未注意及此，致其
    駕駛之聯結車後車廂右後車輪不慎擦撞告訴人騎乘機車左前
    車頭，致告訴人受有右側股骨粗隆骨折之傷害；被告肇事後
    經目擊民眾持續鳴按喇叭提醒其肇事，仍不加理會，逃逸離
    去，其惡性重大；及被告犯罪後迄今未賠償告訴人任何損失
    等一切情狀，分別量處如主文所示之刑，並定其應執行刑。
據上論斷，應依刑事訴訟法第299條第1項前段，刑法第185條之4
、第284條第2項前段、第51條第5款，刑法施行法第1條之1第1項
、第2項前段，判決如主文。
本案經檢察官丁○○到庭執行職務。
中    華    民    國    99    年    3    月    23    日
                刑事第十六庭  審判長法  官  巫淑芳
                                    法  官  黃建都
                                    法  官  戴嘉慧
以上正本證明與原本無異。
如不服本判決應於收受判決後10日內向本院提出上訴書狀，並應
敘述具體理由；其未敘述上訴理由者，應於上訴期間屆滿後20日
內向本院補提理由書 (均須按他造當事人之人數附繕本)「切勿
逕送上級法院」。
告訴人或被害人對於判決如有不服具備理由請求檢察官上訴者，
其上訴期間之計算係以檢察官收受判決正本之日期為準。
                                    書記官  劉晴芬
中    華    民    國    99    年    3    月    23    日
【附錄本案論罪科刑法條】
《刑法第185條之4》
駕駛動力交通工具肇事，致人死傷而逃逸者，處6月以上5年以下
有期徒刑。
《刑法第284條第2項》
從事業務之人，因業務上之過失傷害人者，處1年以下有期徒刑
、拘役或1千元以下罰金，致重傷者，處3年以下有期徒刑、拘役
或2千元以下罰金。

司法院資訊處製作；財團法人民間司法改革基金會備份。
